Images des répertoires du notaire Angélique François Berceon pour l'étude II
Archives nationales de France
Images des répertoires du notaire Angélique François Berceon pour l'étude II
25 février 1820 - 6 avril 1865
MC/RE/II/5 - MC/RE/II/8
Etude II; Berceon, Angélique-François
4 registres
Archives nationales de France
Minutes et répertoires: la loi 2008-696 du 15 juillet 2008 relative aux archives a fixé à 75 ans à compter de la date de l'acte, ou à 25 ans à compter de la date du décès de l'intéressé si ce délai est plus bref, le délai de communication des minutes et répertoires des notaires; ce délai est porté à 100 ans à compter de la date de l'acte si le document se rapporte à un mineur (code du Patrimoine, articles L213-2, 4e d et 5e).
Autres documents de l'étude (dossiers de clients, comptabilité...): s'agissant d'archives privées, ces documents sont communicables selon les modalités fixées par le déposant ou le donateur.
Certains documents ne sont pas accessibles sous leur forme originale en raison de leur mauvais état de conservation.
Registres entrés aux Archives nationales en 1943.
Images des répertoires de l’étude II
Archives de l'étude II
répertoire d'officier public ministériel
- Répertoire chronologique pour la période du 25 février 1820 au 31 décembre 1821, 25 février 1820 - 31 décembre 1821; MC/RE/II/5; Ce répertoire contient 51 feuillets et fait partie d'un registre de 398 feuillets de papier manuscrits, hauteur 35 x largeur 20 cm. Le registre est en bon état
  Le registre contient aussi le répertoire du notaire Jacques Tricard pour la période du 3 brumaire an XII au 23 février 1820 (26 octobre 1803 - 23 février 1820).
  Le répertoire contient les informations suivantes: 1. le n° de l'acte dans l'année; 2. date du jour; 3. nature de l'acte passé en brevet; 4. nature de l'acte passé en minute; 5. nom, prénom, domicile des parties, indication sur la situation et les prix des biens; 6. date d'enregistrement de l'acte; 7. droits d'enregistrement.
  Attention: seuls les actes passés en minute sont conservés; les actes mentionnés dans le répertoire comme passés en simple brevet (colonne 3) ne sont pas conservés par les notaires et ne sont donc pas versés au Minutier (ils sont remis aux clients).
  répertoire
  - Liste chronologique des actes pour la période du 25 février au 30 décembre 1820, 25 février - 30 décembre 1820; 345 r°-363 r°; 18 feuillets
  - Liste chronologique des actes pour la période du 2 janvier au 31 décembre 1821, 2 janvier - 31 décembre 1821; 363 v°-395 v°; 32 feuillets, le f°388 est détaché
- Répertoire chronologique pour la période du 2 janvier 1822 au 8 juillet 1837, 2 janvier 1822 - 8 juillet 1837; MC/RE/II/6; Un registre de 474 feuillets de papier manuscrits, hauteur 35 cm x largeur 24 cm. Le registre est en bon état
  Registre folioté en 2003 (foliotation non visible à l'écran)
  - Liste chronologique des actes pour la période du 2 janvier au 30 décembre 1822, 2 janvier - 30 décembre 1822; 1 r°-37 r°; 37 feuillets
  - Liste chronologique des actes pour la période du 2 janvier au 31 décembre 1823, 2 janvier - 31 décembre 1823; 37 r°-85 r°; 48 feuillets
    - du 2 janvier au 30 juin 1823, 2 janvier - 30 juin 1823; 37 v°-62 v°; 25 feuillets
    - du 1er juillet au 31 décembre 1823, 1er juillet - 31 décembre 1823; 62 r°-85 r°; 23 feuillets
  - Liste chronologique des actes pour la période du 2 janvier au 31 décembre 1824, 2 janvier - 31 décembre 1824; 85 v°-120 r°; 35 feuillets
  - Liste chronologique des actes pour la période du 3 janvier au 31 décembre 1825, 3 janvier - 31 décembre 1825; 120 r°-159 r°; 39 feuillets
  - Liste chronologique des actes pour la période du 1er janvier au 30 décembre 1826, 1er janvier - 30 décembre 1826; 159 r°-188 v°; 29 feuillets
  - Liste chronologique des actes pour la période du 2 janvier au 29 décembre 1827, 2 janvier - 29 décembre 1827; 189 r°-216 r°; 27 feuillets
  - Liste chronologique des actes pour la période du 2 janvier au 31 décembre 1828, 2 janvier - 31 décembre 1828; 216 r°-240 r°; 24 feuillets
  - Liste chronologique des actes pour la période du 2 janvier au 30 décembre 1829, 2 janvier - 30 décembre 1829; 240 r°-267 r°; 27 feuillets
  - Liste chronologique des actes pour la période du 2 janvier au 31 décembre 1830, 2 janvier - 31 décembre 1830; 268 r°-298 v°; 30 feuillets
  - Liste chronologique des actes pour la période du 3 janvier au 31 décembre 1831, 3 janvier - 31 décembre 1831; 299 r°-323 r°; 24 feuillets
  - Liste chronologique des actes pour la période du 2 janvier au 31 décembre 1832, 2 janvier - 31 décembre 1832; 323 v°-353 v°; 30 feuillets
  - Liste chronologique des actes pour la période du 3 janvier au 31 décembre 1833, 3 janvier - 31 décembre 1833; 353 v°-378 r°; 25 feuillets
  - Liste chronologique des actes pour la période du 3 janvier au 31 décembre 1834, 3 janvier - 31 décembre 1834; 378 r°-405 r°; 27 feuillets
  - Liste chronologique des actes pour la période du 2 janvier au 31 décembre 1835, 2 janvier - 31 décembre 1835; 405 r°-433 r°; 28 feuillets
  - Liste chronologique des actes pour la période du 2 janvier au 31 décembre 1836, 2 janvier - 31 décembre 1836; 433 r°-459 v°; 26 feuillets
  - Liste chronologique des actes pour la période du 4 janvier au 8 juillet 1837, 4 janvier - 8 juillet 1837; 459 v°-473 v°; 14 feuillets
- Répertoire chronologique pour la période du 10 juillet 1837 au 11 décembre 1854, 10 juillet 1837 - 11 décembre 1854; MC/RE/II/7; Un registre de 575 feuillets de papier manuscrits, hauteur 34 cm x largeur 24 cm. Le registre est en bon état. Les feuillets 225 r° à 226 v° sont détachés.
  - Liste chronologique des actes pour la période du 10 juillet au 31 décembre 1837, 10 juillet - 31 décembre 1837; 1 r°-15 r°; 15 feuillets
  - Liste chronologique des actes pour la période du 2 janvier au 26 décembre 1838, 2 janvier - 26 décembre 1838; 15 r°-47 v°; 32 feuillets
  - Liste chronologique des actes pour la période du 3 janvier au 31 décembre 1839, 3 janvier - 31 décembre 1839; 47 v°-89 v°; 38 feuillets
  - Liste chronologique des actes pour la période du 2 janvier au 31 décembre 1840, 2 janvier - 31 décembre 1840; 89 v°-127 v°; 38 feuillets
  - Liste chronologique des actes pour la période du 2 janvier au 31 décembre 1841, 2 janvier - 31 décembre 1841; 127 v°-165 r°; 38 feuillets
  - Liste chronologique des actes pour la période du 3 janvier au 31 décembre 1842, 3 janvier - 31 décembre 1842; 165 r°-211 v°; 46 feuillets
    - du 3 janvier au 30 juin 1842, 3 janvier - 30 juin 1842; 165 r°-188 r°; 23 feuillets
    - du 1er juillet au 31 décembre 1842, 1er juillet - 31 décembre 1842; 188 v°-211 v°; 23 feuillets
  - Liste chronologique des actes pour la période du 2 janvier au 29 décembre 1843, 2 janvier - 29 décembre 1843; 211 r°-243 r°; 32 feuillets, ff° 225r°-226v° détachés
  - Liste chronologique des actes pour la période du 2 janvier au 31 décembre 1844, 2 janvier - 31 décembre 1844; 243 r°-276 v°; 33 feuillets
  - Liste chronologique des actes pour la période du 2 janvier au 31 décembre 1845, 2 janvier - 31 décembre 1845; 277 r°-306 v°; 29 feuillets
  - Liste chronologique des actes pour la période du2 janvier au 31 décembre 1846, 2 janvier - 31 décembre 1846; 306 v°-346 v°; 40 feuillets
  - Liste chronologique des actes pour la période du 4 janvier au 31 décembre 1847, 4 janvier - 31 décembre 1847; 346 v°-385 v°; 39 feuillets
  - Liste chronologique des actes pour la période du 4 janvier au 31 décembre 1848, 4 janvier - 31 décembre 1848; 385 v°-413 r°; 28 feuillets
  - Liste chronologique des actes pour la période du 3 janvier au 31 décembre 1849, 3 janvier - 31 décembre 1849; 413 v°-442 r°; 29 feuillets
  - Liste chronologique des actes pour la période du 2 janvier au 31 décembre 1850, 2 janvier - 31 décembre 1850; 442 r°-470 r°; 28 feuillets
  - Liste chronologique des actes pour la période du 2 janvier au 31 décembre 1851, 2 janvier - 31 décembre 1851; 470 r°-499 r°; 29 feuillets
  - Liste chronologique des actes pour la période du 2 janvier au 31 décembre 1852, 2 janvier - 31 décembre 1852; 499 r°-531 r°; 32 feuillets
  - Liste chronologique des actes pour la période du 3 janvier au 31 décembre 1853, 3 janvier - 31 décembre 1853; 531 r°-555 v°; 24 feuillets
  - Liste chronologique des actes pour la période du 2 janvier au 11 décembre 1854, 2 janvier - 11 décembre 1854; 555 v°-575 v°; 20 feuillets
- Répertoire chronologique pour la période du 11 décembre 1854 au 6 avril 1865, 11 décembre 1854 - 6 avril 1865; MC/RE/II/8; Ce répertoire contient 248 feuillets et fait partie d'un registre de 297 feuillets de papier manuscrits, hauteur 35 cm x largeur 24 cm, composé de 3 cahiers foliotés par le notaire. Le registre est en bon état.
  Le registre contient aussi le répertoire du notaire Charles Saint-Ange Berceon pour la période du du 8 avril 1865 au 5 juillet 1867.
  - Liste chronologique des actes pour la période du 11 décembre au 31 décembre 1854, 11 décembre - 31 décembre 1854; 1 r°-2 v°; 1 feuillet
  - Liste chronologique des actes pour la période du 2 janvier au 31 décembre 1855, 2 janvier - 31 décembre 1855; 2 r°-28 v°; 26 feuillets
  - Liste chronologique des actes pour la période du 3 janvier au 31 décembre 1856, 3 janvier - 31 décembre 1856; 28 v°-52 v°; 24 feuillets
  - Liste chronologique des actes pour la période du 2 janvier au 31 décembre 1857, 2 janvier - 31 décembre 1857; 52 v°-67 v°; 15 feuillets
  - Liste chronologique des actes pour la période du 2 janvier au 31 décembre 1858, 2 janvier - 31 décembre 1858; 68 r°-91 r°; .23 feuillets
  - Liste chronologique des actes pour la période du 3 janvier au 31 décembre 1859, 3 janvier - 31 décembre 1859; 91 r°-111 r°; 20 feuillets
  - Liste chronologique des actes pour la période du 2 janvier au 29 décembre 1860, 2 janvier - 29 décembre 1860; 111 r°-130 v°; 19 feuillets
  - Liste chronologique des actes pour la période du 2 janvier au 31 décembre 1861, 2 janvier - 31 décembre 1861; 130 r°-154 r°; 24 feuillets
  - Liste chronologique des actes pour la période du 4 janvier au 31 décembre 1862, 4 janvier - 31 décembre 1862; 154 v°-186 v°; 32 feuillets
  - Liste chronologique des actes pour la période du 2 janvier au 31 décembre 1863, 2 janvier - 31 décembre 1863; 187 r°-219 r°; 32 feuillets
  - Liste chronologique des actes pour la période du 2 janvier au 30 décembre 1864, 2 janvier - 30 décembre 1864; 219 r°-241 v°; 22 feuillets
  - Liste chronologique des actes pour la période du 3 janvier au 6 avril 1865, 3 janvier - 6 avril 1865; 242 r°-248 v°; 6 feuillets